臺灣高等法院臺中分院刑事判決　　　　　　　　　　九十四年度上訴字第六四八號
　　上　訴　人　臺灣彰化地方法院檢察署檢察官
　　被　　　告　甲○○
　　指定辯護人　本院公設辯護人　乙○○
右上訴人因被告強盜案件，不服台灣彰化地方法院九十三年度訴字第八七一號，中華
民國八十四年一月二十日第一審判決（起訴案號：台灣彰化地方法院檢察署九十三年
度偵字第四九六九號），提起上訴，本院判決如左：
    主      文
上訴駁回。
    事實及理由
一、本案經本院審理結果，認第一審判決認事用法及量刑均無不當，應予維持，並引
    用第一審判決書記載之事實、證據及理由（如附件）。
二、上訴人即檢察官上訴意旨略以：原判決既認被告甲○○出手毆打被害人丙○○之
    臉部，以腳踢被害人之腹部，進而取走被害人所有之手機皮包，被害人逃離現場
    時，被告復以石頭將檳榔攤玻璃店面玻璃砸碎等情屬實，既已強力奪取被害人所
    有財物，使被害人必須逃離現場，應認已達不能抗拒之程度，被告所為係犯強盜
    罪嫌，原審判決認定被告係犯搶奪罪嫌，於法未合云云。
三、惟查，被告如何趁被害人丙○○不及防備之際，搶取桌上被害人之行動電話及皮
    包，所為係犯刑法第三百二十五條第一項之搶奪罪，已據原審法院於判決中敘明
    其認定之依據及認定之理由。證人即被害人丙○○於本院證稱：伊這次是內傷，
    內傷看不到，所以沒有去驗傷。被告一進檳榔攤，就用拳頭捶伊耳朵，要拖伊上
    被告車子，伊不願意，被告就把伊手機拿去，回撥電話，對方是伊老闆，被告聽
    到是男生聲，要拖伊出去，伊不出去，就踢伊肚子。被告走到外面打電話，伊就
    將檳榔攤與檳榔攤內的門鎖起來，從檳榔攤後面跑到隔壁去，被告就丟石頭等語
    ，並證稱：被告拿皮包時，並沒有說什麼，但伊有去要拉回來，但是拉不回來等
    語（見本院卷第三五頁）。證人丙○○證稱被告以拳頭打證人耳朵；以腳踢證人
    腹部，但均未見有外傷，足認被告用力不大。且依證人丙○○之證詞，被告係一
    到檳榔攤，即以拳頭打證人耳朵，並即以證人之手機回撥，結果是男生接電話，
    被告要拖證人出去，證人不從，被告始以腳踢證人。就上情觀之，被告顯係因多
    次打電話給證人，證人之行動電話均在講話中，因此前往檳榔攤找證人查證，到
    檳榔攤後，先以拳頭打證人耳朵，再取證人手機回撥，結果發現證人與男生通話
    ，一時生氣，才腳踢證人，且證人於被告繼續至檳榔攤外回撥電話時，將檳榔攤
    的門鎖住，被告才以石頭打破檳榔攤玻璃。被告毆打證人，砸破檳榔攤玻璃，並
    非意圖為自己不法之所有。因此上訴人以被告強力奪取被害人所有之財物，使被
    害人逃離現場，堪認已達不能抗拒之程度，應認被告所為係犯強盜罪，指摘原審
    法院認定被告係犯搶奪罪，嫌有誤會。上訴人在本院未提出其他足以認定被告有
    強盜犯行之之證據，其上訴無理由，應予駁回。
四、據上論斷，應依刑事訴訟法第三百七十三條、第三百六十八條，判決如主文。
本案經檢察官丁○○到庭執行職務。
中      華      民      國      九十四  年      五      月      十八    日
                                臺灣高等法院臺中分院刑事第九庭
                                      審判長法  官  趙  春  碧
                                            法  官  康  應  龍
                                            法  官  張  國  忠
右正本證明與原本無異。
如不服本判決應於收受送達後十日內向本院提出上訴書狀，其未敘述上訴之理由者並
得於提起上訴後十日內向本院補提理由書（均須按他造當事人之人數附繕本）。
                                            書記官  胡  美  娟
中      華      民      國      九十四  年      五      月      十九    日
                                                                        Ｉ
